# Lucas Ryan Alves – Desenvolvedor Fullstack

Meu nome é Lucas, tenho 19 anos, moro no estado de São Paulo e sou graduado em design gráfico e souestudante de análise e desenvolvimento de sistemas. Atualmente trabalho como desenvolvedor frontend na empresa Hypesoft e como freelancer atuo como desenvolvedor fullstack, minha stack é baseada nas linguagens Javascript e Python.

# Formação

### Centro Universitário Internacional - Jun 2021 - Fev 2024

Curso Superior de Análise e desenvolvimento de sistemas

## Centro Universitário Internacional - Fev 2021 – Fev 2023

Curso Superior de Design gráfico

# Experiência

# Hypesoft - Set 2022 - Atualmente

Desenvolvedor Fullstack

Responsável pelo desenvolvimento Front-end e Back-end com react, nodejs, javascript, typescript, nestjs, keycloak, nextjs e styled-components, de plataformas web e sistemas integrados com aws e postgres.

## ZB Negócios - Out 2021 - Set 2022

Desenvolvedor Frontend

Responsável pelo desenvolvimento Front-end com react, jquery, javascript, typescript, html, css, nextjs e react native, integrando o back-end junto com os aplicativos e plataformas web.

# Principais habilidades

## Hábilidades técnicas

SQL, Typescript, Javascript, Python. GraphQL, Nodejs, React Native, React, Nestjs, Nextjs, Docker, Django, Postgres, AWS, MongoDB, MySql e Css

#### **Idiomas**

Português – Nativo Inglês – Avançado(C1) Alemão – Básico (A1)

#### Contato

Celular / WhatsApp: +55 (12)99188-4702 Email: <u>lucas.alves.supus@outlook.com</u>

Site: https://lucasalves.vercel.app

Linkedin: https://linkedin.com/in/lulucasalves

Github: https://github.com/lulucasalves

Medium: https://medium.com/@lulucasalves